【裁判字號】    92,易,573
【裁判日期】    920325
【裁判案由】    違反電子遊戲場業管理條例
【裁判全文】
台灣台中地方法院刑事判決                          九十二年度易字第五七三號
    公  訴  人  台灣台中地方法院檢察署檢察官
    被      告  乙○○
右列被告因違反電子遊戲場業管理條例案件，經檢察官聲請簡易判決處刑（九十一年
度偵字第一六二五九號），經本院台中簡易庭認不宜以簡易判決處刑，改簽由本院依
通常程序審理，本院判決如左：
    主  文
乙○○無罪。
    理  由
一、聲請簡易判決處刑意旨略以：被告乙○○與另案被告甲○○（另由台灣台中地方
    法院檢察署檢察官以九十一年度偵字第一０七八九號偵查後移由本院審理後，復
    經退回偵查中）明知其未依規定辦理營利事業登記，基於共同犯意之聯絡，竟自
    民國九十一年八月一日起，在台中市○○區○○路四三三之三號，擺設電子遊戲
    機台「麻將」四台、「賽車」三台、「撲克」二台、「鑽石列車」一台，被告乙
    ○○並受僱在現場擔任開分、搖茶等工作，嗣於九十一年八月十五日十四時五十
    分許，在上址為警當場查獲，並扣得前開電子遊戲機台十台及現金新台幣（下同
    ）二千五百元。因認被告乙○○涉有違反電子遊戲場業管理條例第十五條之規定
    ，而犯同條例第二十二條之罪嫌云云。
二、按犯罪事實應依證據認定之，無證據不得推定其犯罪事實；又不能證明被告犯罪
    者，應諭知無罪之判決，刑事訴訟法第一百五十四條、第三百零一條第一項分別
    定有明文；且認定不利於被告之事實，須依積極證據，苟積極證據不足為不利於
    被告事實之認定時，即應為有利於被告之認定，更不必有何有利之證據，亦有最
    高法院三十年上字第八一六號判例可資參照。
三、訊據被告乙○○固坦承有受另案被告甲○○僱用，在前揭時地擔任各該電子遊戲
    機台開洗分及提供把玩之人飲料等工作，惟堅決否認有何公訴人所指訴之行為，
    並辯稱：伊主要係受僱負責飲料部分之工作，並經另案被告甲○○告知遇客人把
    玩上開電子遊戲機具時如何操作開洗分等工作，並不知該處有無申辦營利事業登
    記等語。而公訴人認被告涉犯上開罪嫌，無非以被告之供述，及有前開電子遊戲
    機台十台、現金二千五百元等物扣案，並有現場照片為憑等情為其主要論據。
四、經查，被告乙○○於警詢時及偵查中雖供承有在前揭時地受僱於另案被告甲○○
    ，擔任各該所擺設電子遊戲機具開、洗分等工作，惟其亦均供承就實際經營該店
    之另案被告甲○○有無向主管機關申請取得營利事業登記一事並不知情，已難認
    被告有何供承明知該處未依電子遊戲場業管理條例規定辦理營利事業登記，卻仍
    與該經營負責人即另案被告甲○○共謀而參與經營電子遊戲場業之行為；而證人
    即另案被告甲○○於本院審理中經隔離訊問後，復結證稱：該處雖未向主管機關
    申請營利事業登記，但並未告知被告，被告仍為學生而至該處應徵打工，亦未曾
    詢問有無申辦營利事業登記一事等語，核與被告所述之情節相符，再參以被告已
    供明其僅係在學學生，係自九十一年七月十一日暑假期間才至該處應徵打工，亦
    據證人即另案被告甲○○證述屬實，迄查獲時被告至該處工作時間復僅一月餘，
    衡以一般受僱之人就負責人所營業務有無依法辦理營利事業登記鮮有主動探問之
    情形，尤其被告復僅在該處暫時打工，實難期被告在並非經營負責人，亦未曾獲
    告知該處有無申辦營利事業登記證一事等情形下，即得遽認被告足以知悉該處未
    經依電子遊戲場業管理條例規定辦理營利事業登記，並進而明知上情卻仍參與為
    前開行為；至於扣案電子遊戲機具十台、現金二千五百元，或現場照片等物，更
    不足以說明被告確有明知上情卻仍參與經營之行為，均難認被告有何違反電子遊
    戲場業管理條例第十五條規定，或與另案被告甲○○就此有何犯意聯絡可言，被
    告上開所辯，應屬實在。此外，復查無其他積極證據足資證明被告有何公訴人所
    指訴之犯行，揆諸前揭說明，被告犯罪既不能證明，依法應為其無罪之判決，以
    示慎審。
據上論斷，應依刑事訴訟法第四百五十二條、第三百零一條第一項，判決如主文。
中      華      民      國    九十二    年      三      月    二十五    日
                              臺灣臺中地方法院刑事第一庭
                                法  官  林  麗  真
右正本證明與原本無異。
如不服本判決，應於送達後十日內向本院提出上訴狀（須附繕本），上訴於台灣高等
法院台中分院。
                                書記官
中      華      民      國    九十二    年      三      月   二十五     日


司法院資訊處製作；財團法人民間司法改革基金會備份。
